【裁判字號】    91,交聲,922
【裁判日期】    920110
【裁判案由】    聲明異議
【裁判全文】
臺灣臺中地方法院交通事件裁定                    九十一年度交聲字第九二二號
    原處分機關  交通部公路總局台中區監理所
    異議人即
    受處分人    甲○○  女  三.
             （即張宸枋）
右列受處分人因違反道路交通管理處罰條例案件，對於交通部公路總局台中區監理所
九十一年十一月四日所為之裁決（中監違字第裁六○─ＺＣ0000000、ＺＨ0
000000、ＱＤ0000000、ＬＡ0000000號裁決書），聲明異議，
本院裁定如左：
    主  文
異議駁回。
    理  由
一、原處分機關略以：本案係國道公路警察局第三、五隊及宜蘭縣警察局羅東分局、
    嘉義市警察局交通隊分別以ＺＣ0000000、ＺＨ0000000、ＱＤ0
    000000、ＬＡ0000000號舉發通知單舉發受處分人甲○○所有之車
    號Ｂ６─８３６７號自小客車於九十一年六月十日十六時零九分許在國道一號二
    二九公里南向處、九十一年一月四日十二時三十三分許在國道三號北上二八四公
    里處、九十一年八月十六日十六時三十一分許在宜蘭縣五結鄉○○○○○段及九
    十一年六月三日十六時許在北港路一一三五號前因超速行駛違規，受處分人未於
    應到案日期前提出申訴，該所遂於九十一年十一月四日以中監違字第裁六○─Ｚ
    Ｃ0000000、ＺＨ0000000、ＱＤ0000000、ＬＡ0000
    000號裁決書分別裁處罰鍰新台幣四千元（公示送達生效日91.10.20）、六千
    元、一千九百元（公示送達生效日91.11.1）、二千四百元（公示送達生效日
    91.10.10 ），並記違規點數一點；逾期則依裁決書處罰主文規定裁處，於法並
    無不合等語。
二、本件異議人即受處分人甲○○則以：異議人因房子倒了，目前失業且居無定所，
    故未收受任何舉發通知單或告知，並非故意逃避不繳罰鍰，爰聲明異議云云。
三、按汽車行駛於高速公路或設站管制之道路，而不遵守管制之規定者，處汽車駕駛
    人，除處新台幣三千元以上六千元以下罰鍰外，並予記違規點數一點；汽車駕駛
    人，行車速度，超過規定之最高時速，處新台幣一千二百元以上二千四百元以下
    罰鍰，道路交通管理處罰條例第三十三條第一項、四十條第一項、第六十三條第
    一項第一款分別定有明文。另汽車違反道路交通管理事件，以科學儀器取得違規
    證據資料，足資認定其違規事實者，得逕行舉發之，而逕行舉發，應記明車輛牌
    照號碼、車型等可資辨明之資料，查明汽車所有人姓名或名稱、住址，並以該汽
    車所有人為被通知人製單舉發之，由舉發機關送達被通知人；再按對於當事人之
    送達，應為送達之處所不明者，行政機關得依申請准為公示送達，如無人為公示
    送達之申請者，行政機關為避免行政程序遲延，認有必要時，得依職權命為公示
    送達，亦分別為行政程序法第七十八條第一項第一款、第二項所明定。
四、經查：本件受處分人即異議人甲○○所有之車號Ｂ６─８３６７號自小客車於九
    十一年六月十日十六時零九分許，在國道一號二二九公里南向處、九十一年一月
    四日十二時三十三分許，在國道三號北上二八四公里處、九十一年八月十六日十
    六時三十一分許，在宜蘭縣五結鄉○○○○○段及九十一年六月三日十六時許，
    在北港路一一三五號前，皆因超速行駛違規，分別為國道公路警察局第三、五隊
    及宜蘭縣警察局羅東分局、嘉義市警察局交通隊依採證照片逕行舉發，並掣開舉
    發通知單等情，有ＺＣ0000000、ＺＨ0000000、ＱＤ00000
    00、ＬＡ0000000號舉發通知單等在卷可稽。又異議人因逾期限內到案
    ，為原處分機關以加重罰鍰方式裁處。本件異議人雖不否認有前揭違規事實，惟
    辯稱：因房子倒了而居無定所，故未收受任何舉發通知單或告知云云。然經查：
    前揭舉發通知單業由原舉發機關寄發至受處分人當時之戶籍地即「台中縣大里市
    ○○里○○街○段九十三巷三號十一樓」此有法務部戶役政連結作業系統關於甲
    ○○之遷徙紀錄資料表一紙在卷可稽，後因「遷移不明」無法送達而退件，原舉
    發單位等乃分別於九十一年九月三十日以公警國三交字第０９１００１５７００
    、九十一年十月一日以九一警羅字第０９１００１４４９０號、九十一年九月十
    二日以嘉市警交字第０９１００１４９２２號及九十一年四月三日公警國八交字
    第０９１０００２１９７號公告辦理公示送達等情，並有前揭公告、舉發單影本
    、郵政機關無法投遞退件證明章等在卷足憑；從而，受處分人所有之車號Ｂ６─
    ８３６７自小客車既有前揭違規行為，且舉發單依其當時之戶籍地址即汽車登記
    住址寄送在無法送達而退件後，原舉發單位亦已依法辦理公示送達，已生送達之
    效力。交通部公路總局臺中區監理所本於上開舉發通知單，在未有繳交罰鍰紀錄
    下據以裁罰，於法並無不合，本件異議為無理由，應予駁回。
據上論斷，應依道路交通管理處罰條例第八十七條第二項、道路交通案件處理辦法第
十九條，裁定如主文。
中      華      民      國    九十二    年      一      月      十      日
                                        臺灣臺中地方法院交通法庭
                                            法  官   許  金  樹
右正本證明與原本無異。
如不服本裁定應於送達後五日內向本院提出抗告狀。
                                            書記官
中      華      民      國    九十二    年   一      月   十      日


司法院資訊處製作；財團法人民間司法改革基金會備份。
